臺灣彰化地方法院刑事判決
109年度易字第964號
公  訴  人  臺灣彰化地方檢察署檢察官
被      告  林沅徹



選任辯護人  陳隆律師
            蕭智元律師
被      告  林修銘




            蔡禹朋


上列被告因違反兒童及少年性剝削防制條例案件，經檢察官提起
公訴（109年度偵字第9478號），本院判決如下：
    主    文
甲○○犯意圖營利共同媒介使少年坐檯陪酒罪，累犯，處有期徒刑
陸月，如易科罰金，以新臺幣壹仟元折算壹日。犯罪所得新臺幣
貳萬柒仟元沒收，於全部或一部不能沒收或不宜執行沒收，追徵
其價額。扣案OPPO牌手機壹支（內含SIM）卡沒收。
乙○○犯意圖營利共同媒介使少年坐檯陪酒罪，處有期徒刑伍月，
如易科罰金，以新臺幣壹仟元折算壹日。
丙○○犯意圖營利共同媒介使少年坐檯陪酒罪，處有期徒刑參月，
如易科罰金，以新臺幣壹仟元折算壹日。丙○○緩刑貳年。
    犯罪事實
一、甲○○於民國108年10、11月間起，以麋鹿傳播娛樂（下稱麋
    鹿公司）之名，經營媒介傳播小姐與客人坐檯陪酒之業務，
    並以每月薪資約新臺幣（下同）36,000元僱用乙○○擔任司機
    ，由乙○○申辦門號0000-000000號行動電話號碼，作為應徵
    傳播小姐及與顧客聯繫之管道，並負責接送旗下傳播小姐前
    往彰化縣各KTV、酒店坐檯陪酒，及向客人收錢、結算當日
    傳播小姐薪資、回報當日營業額、支出予甲○○、轉交結餘營
    業額予甲○○之工作。甲○○、乙○○均明知不得媒介少年從事坐
    檯陪酒工作，且於108年12月間，甲○○、乙○○方因容留、媒
    介少年從事坐檯陪酒工作遭檢察官提起公訴（本院109年度
    易字第84號案件審理中），而知悉未成年少女會來應徵陪酒
    坐檯之工作，然甲○○身為公司經營管理者，仍為了營利，容
    許乙○○得錄用未成年少女從事坐檯陪酒工作。
二、於109年1月之某日，乙○○知悉前來應徵之代號AB000-Z00000
    0000號（姓名年籍詳卷，下稱A女）女子為未滿18歲之少女
    ，乙○○仍基於媒介使少女坐檯陪酒之犯意，錄用A女從事坐
    檯陪酒之工作，乙○○並於A女上班第一天，將麋鹿公司用來
    使未成年員工逃避警察臨檢用之成年女子黃○○（下稱黃女）
    之證件，提供予A女，要求A女熟記後於當日下班將證件收回
    ，並將錄用未成年少女A女之事告知甲○○。乙○○、甲○○即自
    錄用A女起至109年3月上旬起，共同基於使少女坐檯陪酒之
    犯意，由客人以LINE通訊軟體或撥打門號0000-000000號行
    動電話予擔任司機之乙○○聯繫，再由乙○○負責接送A女至彰
    化縣之各KTV、酒店坐檯陪酒，乙○○向客人收取每節50分鐘
    至1小時的費用1,000元，A女可分得700元/小時，餘則為乙○○轉交予甲○○取得，甲○○、乙○○即以上開方式媒介而使A女坐
    檯陪酒，並藉以營利。
三、嗣於109年3月上旬某日乙○○離職，甲○○於同年月10日或11日
    起，以月薪34,000至36,000元僱用丙○○接替乙○○的工作，並
    將搭配門號0000-000000號行動電話交給丙○○使用，另將先
    前曾提供予A女熟記、用以逃避警方臨檢之黃女證件交給A女
    保管。丙○○本不知A女為未滿18歲之少女，然於109年3月10
    日至同年4、5月間任職期間之某日，丙○○在與A女閒聊過程
    中，知悉A女為未滿18歲之少女，然丙○○於知悉A女為未成年
    人後，仍與甲○○共同意圖營利，基於媒介使少女坐檯陪酒之
    犯意聯絡，繼續由客人以LINE通訊軟體或撥打門號0000-000
    000號行動電話予擔任司機之丙○○聯繫，再由丙○○負責接送A
    女至彰化縣之各KTV、酒店坐檯陪酒，由丙○○向客人收取每
    節50分鐘至1小時的費用1,000元，A女可分得700元/小時，
    餘則由丙○○轉交由甲○○取得，甲○○、丙○○即以上開方式媒介
    而使A女坐檯陪酒，並藉以營利。後經警於109年8月12日持
    本院核發之搜索票前往彰化縣○○市○○○路000號甲○○居所搜索
    ，查獲OPPO牌行動電話（0000-000000號SIM卡，序號為0000
    00000000000號）、招募海報文宣4張、排班表員工守則4張
    、帳冊4張，並循線查悉上情。
四、案經臺中市政府警察局婦幼警察隊報告臺灣彰化地方檢察署
    檢察官偵查起訴。
    理    由
一、證據能力之說明：
  ㈠按被告以外之人於審判外之言詞或書面陳述，除法律有規定
    者外，不得作為證據，刑事訴訟法第159條第1項定有明文。
    本案A女於警詢中所為之陳述，就認定被告甲○○犯罪事實之
    部分，既經被告甲○○之辯護人爭執證據能力，且A女業於檢
    察官偵查時及本院審理時到庭作證，故A女警詢所為之證述
    就認定被告甲○○犯罪事實之部分，無證據能力。
　㈡又被告以外之人於審判外之陳述雖不符刑事訴訟法第159條之
    1至第159條之4等4條之規定，而經當事人於審判程序同意作
    為證據，法院審酌該言詞陳述或書面陳述作成時之情況，認
    為適當者，亦得為證據。當事人、代理人或辯護人於法院調
    查證據時，知有刑事訴訟法第159條第1項不得為證據之情形
    ，而未於言詞辯論終結前聲明異議者，視為有前項之同意，
    刑事訴訟法第159條之5定有明文。該條立法意旨在於傳聞證
    據未經當事人之反對詰問予以核實，原則上先予排除。惟若
    當事人已放棄反對詰問權，於審判程序中表明同意該等傳聞
    證據可作為證據；或於言詞辯論終結前未聲明異議，基於尊
    重當事人對傳聞證據之處分權，暨證據資料愈豐富，愈有助
    於真實發見之理念，且強化言詞辯論主義，使訴訟程序得以
    順暢進行，上開傳聞證據亦均具有證據能力。本件除上開A
    女警詢之供述不得作為認定被告甲○○犯罪事實之證據外，其
    餘本院所引用被告甲○○、乙○○、丙○○以外之人於審判外之言
    詞或書面陳述，業經於審理期日踐行調查證據程序，檢察官
    及被告3人及辯護人均已當庭表示無意見，且迄至言詞辯論
    終結前亦未聲明異議，本院審酌該等言詞或書面陳述之製作
    及取得，並無證據顯示有何違背程序規定而欠缺適當性之情
    事，認以之為證據應屬適當，自均有證據能力。
  ㈢按除法律另有規定外，實施刑事訴訟程序之公務員因違背法
    定程序取得之證據，其有無證據能力之認定，應審酌人權保
    障及公共利益之均衡維護，刑事訴訟法第158條之4定有明文
    。查本件以下所引用之非供述證據，經本院於審理中提示並
    告以要旨而為調查時，檢察官、被告3人及辯護人均未表示
    無證據能力，本院審酌該等證據作成及取得之程序均無違法
    之處，依上開規定之反面解釋，亦應認均有證據能力。
  ㈣再按被告之自白，非出於強暴、脅迫、利誘、詐欺、疲勞訊
    問、違法羈押或其他不正之方法，且與事實相符者，得為證
    據，刑事訴訟法第156條第1項定有明文。本件被告3人所為
    之自白，並未提出其他可供證明被告究有如何之遭受「強暴
    、脅迫、利誘、詐欺、疲勞訊問、違法羈押或其他不正之方
    法」始為自白之證據，以供本院得以即時調查審認，被告所
    為之自白，堪認出於自由意志，得採為本件判決之基礎。
二、認定犯罪事實所憑之證據及認定之理由：
　　訊據被告乙○○就其於109年3月上旬前就任職於糜鹿公司，並
    申辦門號0000-000000號行動電話，作為替糜鹿公司應徵傳
    播小姐及與客戶聯繫之管道，乙○○除協助應徵傳播小姐外，
    並聯繫客戶、接送傳播小姐前往彰化縣各KTV、酒店坐檯陪
    酒，向客人收錢、結算當日傳播小姐薪資、回報當日營業額
    、支出予甲○○、轉交結餘營業額予甲○○；且乙○○明知A女為
    未成年少女，仍於109年1月間仍錄用A女擔任坐檯陪酒之傳
    播小姐，並提供黃女證件予A女之事實坦承不諱。被告甲○○
    則坦承於A女在糜鹿公司工作期間，均在糜鹿公司任職，惟
    否認為糜鹿公司經營者，並矢口否認有何媒介少年從事坐檯
    陪酒工作之犯行，辯稱：我只是合夥人，我不知道A女為未
    成年人等語。被告丙○○則坦承於109年3月10日或11日起，受
    僱於被告甲○○擔任糜鹿公司之司機，負責接聽客戶來電、開
    車載送包含A女之傳播小姐坐檯陪酒業務、收錢，結算薪資
    予傳播小姐後將所得交給被告甲○○等情，惟矢口否認有何共
    同媒介少年從事坐檯陪酒工作之犯行，辯稱：我不知道A女
    為未成年人等語。經查：
　㈠被告甲○○為麋鹿公司經營者之事實，除被告甲○○於偵查中曾
    表示：我主要是作帳、我是老闆等語（109年度偵字第9478
    號卷第29頁，下稱偵9478卷），且由甲○○自承由其製作帳冊
    、排班表及員工守則、發薪水等情，有扣案之糜鹿公司帳冊
    、排班表及員工守則在卷為證；另經共同被告乙○○稱：我工
    作都是甲○○叫我做的、薪水是甲○○給我的等語（偵9478卷第
    170頁）；共同被告丙○○亦稱：甲○○是我朋友，但在麋鹿公
    司他是我老闆，由他發現金當薪水等語（警卷第71頁）；證
    人A女亦稱：甲○○是老闆等語（偵9478卷第160頁）。而在糜
    鹿公司LINE群組中，可得見群組內其他人員均稱呼被告甲○○
    為「老闆」（警卷第265頁），而被告甲○○則會在LINE中直
    接怒罵丙○○工作表現不佳等情（警卷第269頁），足認糜鹿
    公司確實由被告甲○○所經營及管理。　　
　㈡被告乙○○於109年3月上旬前任職於糜鹿公司，並申辦門號000
    0-000000號行動電話，作為糜鹿公司應徵傳播小姐及與顧客
    聯繫之管道，乙○○除協助應徵傳播小姐外，並聯繫客戶、接
    送傳播小姐前往彰化縣各KTV、酒店坐檯陪酒，向客人收錢
    、結算當日傳播小姐薪資、回報當日營業額、支出予甲○○、
    轉交結餘營業額予甲○○，乙○○於109年3月10日離職後，由丙○○接替乙○○之工作；而被告乙○○明知A女為未成年少女，仍
    於109年1月間錄用A女擔任傳播小姐，並提供成年女子黃女
    證件予A女背誦身分資料，之後並載送A女前去陪酒坐檯，向
    客人收取每節50分鐘至1小時的費用1,000元，A女可分得每
    節700元之費用，餘則為轉交予甲○○取得，而於乙○○離職後
    則改由丙○○繼續載送A女之事實，除被告3人之供述外，核與
    證人A女於偵查中及本院審理時之證述、證人即糜鹿公司傳
    播小姐李云毓、連若妤、賴芷柔於警詢時之證述相符，並有
    A女戶籍查詢資料（真實姓名代號對照表內）、彰化縣警察
    局彰化分局刑事案件報告書暨所附搜索扣押筆錄資料（均影
    本）、門號0000-000000號通聯調閱查詢單、糜鹿傳播娛樂I
    G帳號頁面、黃女身分證、指認照片、女公關宣傳照片、糜
    鹿公司群組LINE對話內容為證，堪認屬實，足認糜鹿公司確
    實雇用未成年人A女為傳播小姐前去坐檯陪酒。
  ㈢被告甲○○知悉A女為未成年人，仍雇用A女坐檯陪酒之事實，
    經A女於偵查中時證稱：我在LINE上有說我未滿18歲，管理
    帳號的乙○○就回說：我問問老闆等語、一開始乙○○有收回證
    件，之後乙○○辭職，甲○○有向乙○○拿證件，之後拿給我等語
    （偵9478卷第160、161頁）；本院審理時亦證稱：乙○○說甲○○知道我未滿18歲，但是乙○○離開後，甲○○還有拿黃女之證
    件給我等語明確，而A女雖非直接告知被告甲○○其為未成年
    人，然從A女之證述可知，被告甲○○在乙○○離職後，將黃女
    的身分證交由A女保管之行為，顯然知情A女為未成年人。被
    告甲○○雖辯稱：我不知道A女未成年，我也沒有拿證件給他
    等語，然被告甲○○身為糜鹿公司經營者，先前即曾聘用未成
    年少女坐檯陪酒，並提成年女子之身分證供未成年少女規避
    警察臨檢之事實，有彰化地方檢察署108年度偵字第8960號
    起訴書可查（偵9478卷第97頁至99頁），可知被告甲○○知悉
    常有未成年女子會前來應徵陪酒坐檯工作，而被告甲○○既知
    此情，且才剛因容留、媒介未成年少女坐檯陪酒而被起訴一
    個月，竟然可以不查核A女身分而錄取年僅16歲、外貌稚嫩
    的A女作為傳播小姐，自始即有容忍未成年人女子陪酒坐檯
    之未必故意存在。況被告甲○○將黃女身分證交給A女逃避追
    緝之事實，業經A女供述甚明，可知被告甲○○並非僅有未必
    故意，而係清楚知悉A女為未成年人。至於共同被告乙○○雖
    於本院審理時改稱：甲○○不知道，我覺得錄用未成年人沒什
    麼，所以沒跟他說等語。然而，乙○○之供述先稱：我會告知
    甲○○小姐有沒有滿18歲（警卷第51頁），但我沒有載過A女
    ，不認識A女等語（警卷第52頁），後又稱：A女拿滿18歲證
    件給我、我不知道A女拿假證件等語（9478卷第29頁），又
    改稱：證件是我拿給甲○○的，但我沒印象我拿給A女等語，
    於本院審理時再改稱黃女是我女友，我將證件給A女，之後
    收回來，不知道為何在甲○○手上等語，乙○○從警詢、偵訊到
    本院審理，數次說詞沒有一次相符，且說詞互斥無法相容，
    前後矛盾，其供述毫無可信性，且被告乙○○僅為司機，領取
    固定月薪，且方因媒介未成年少女坐檯而遭起訴，清楚知悉
    錄用未成年人陪酒坐檯為違法行為，如未經身為老闆的甲○○
    認可，豈可能自己替公司決定錄取未成年人，故乙○○於本院
    審理時之證言，顯為維護甲○○所為之不實陳述，無從採信。
　㈣被告丙○○雖稱不知A女未滿18歲等語，然此部分業經A女於本
    院審理時證述稱：我說我未成年時，他還問我真的假的，還
    問我甲○○知不知道等語明確，足認被告丙○○嗣後確實知悉A
    女為未成年人，仍繼續載送A女前去坐檯。
  ㈤綜上所述，被告3人均明知A女為未滿18歲之少女，卻仍媒介
    使A女從事坐檯陪酒工作，並藉此營利。至於公訴意旨認本
    件除媒介外，尚有有容留A女坐檯陪酒等情，然本件經A女證
    稱：司機是到我男朋友家接我，公司沒有提供我住宿等語，
    被告乙○○亦稱：我去臺中接他到各大KTV等語，而從被告甲○○與丙○○之LINE對話內容，亦可知被告丙○○確實是將傳播小
    姐送往KTV包廂，故被告3人僅單純媒介A女從事坐檯陪酒工
    作，而未提供場所予A女從事坐檯陪酒工作，無檢察官所指
    稱之容留行為，僅有媒介之行為存在。從而，本件被告3人
    意圖營利媒介使少年坐檯陪酒之犯行均可認定，應依法論科
    。
二、核被告甲○○、乙○○、丙○○所為，均係違反兒童及少年性剝削
    防制條例第45條第2項、第4項之意圖營利媒介使少年坐檯陪
    酒罪。被告甲○○分別與乙○○、丙○○具有犯意聯絡與行為分擔
    ，為共同正犯。
三、被告甲○○前因不能安全駕駛犯行經法院判處有期徒刑3月，
    於108年7月9日易科罰金執行完畢，有臺灣高等法院被告前
    案紀錄表可查。被告甲○○於有期徒刑執行完畢後5年內故意
    再犯本件有期徒刑以上之罪，為累犯。本院審酌被告甲○○前
    才觸犯刑法遭判刑並執行完畢，不到半年又再犯本案，足認
    被告甲○○對於刑罰之反應力薄弱，應依刑法第47條之規定，
    依法加重其刑。被告甲○○經營糜鹿公司媒介A女坐檯陪酒，
    並雇用乙○○、丙○○共同為之，應依兒童及少年性剝削防制條
    例第45條第4項加重其刑。　
四、本院審酌被告乙○○與甲○○才剛因媒介未成年少女坐檯陪酒遭
    到起訴，甫1個月又再錄用未成年少女坐檯陪酒，乙○○雖坦
    承犯行，然而供述反覆，甚至於作證時稱：我覺得錄用未成
    年人沒什麼大不了的等語，而從被告乙○○剛被起訴不到幾天
    就再錄用A女當傳播小姐，可知被告乙○○確實無視法律規定
    ，主觀惡行重大；而被告甲○○否認犯行，且媒介少女坐檯陪
    酒牟取營利，惡性亦大；被告丙○○則僅為受僱司機，一開始
    並不知情A女為未成年人，雖於知情後仍繼續載送A女，然其
    惡行顯然較為輕微，且亦僅工作約2、3月即更換工作；兼衡
    被告甲○○高職畢業之智識程度、現仍經營傳播公司；被告乙○○高職畢業之智識程度，待業中；被告丙○○高中畢業之智識
    程度，現擔任調酒師等一切情狀，分別量處於主文所示之刑
    ，並均諭知易科罰金之折算標準。
五、被告丙○○未曾因故意犯罪而受有期徒刑之宣告，有臺灣高等
    法院被告前案紀錄表可查。本院審酌被告丙○○之犯罪情節輕
    微，且已另有工作，故認被告丙○○所宣告之刑以暫不執行為
    適當，爰予以宣告緩刑2年。
六、沒收：
　㈠本件犯罪所得，從扣案之帳冊明細可知，被告甲○○於109年7
    、8月間經營糜鹿公司，僅旗下5名傳播小姐，每月結餘可達
    19萬、24萬元（警卷第275、277頁），故被告甲○○一個月就
    得從一名傳播小姐身上獲利約4到5萬元，然此部分之證據為
    被告甲○○109年7、8月間之營利所得，無法遽認被告於109年
    1月到5月間有此營利收入。而本件雖經被告甲○○之辯護人否
    認A女於警詢時之證據能力，然犯罪所得之沒收性質類似不
    當得利之衡平措施，非屬刑罰，不適用嚴格證明法則，僅需
    自由證明為已足（最高法院刑事判決106年度台上字第3231
    號判決意旨參照），且A女之警詢供述相較於被告甲○○所遭
    查扣之帳冊明細內容較為有利於被告甲○○，故此部分就被告
    甲○○犯罪所得之計算，無須排除A女警詢時之供述。本件A女
    於警詢時稱：其在糜鹿公司一個月大約賺3、4萬元，且與麋
    鹿公司為7：3分配等語，並經A女自承於糜鹿公司自1月任職
    到4、5月，故以最有利於被告甲○○之推定，以A女每月3萬元
    、任職3個月、7：3分配比例之方式計算，被告甲○○因A女擔
    任陪酒坐檯工作所獲得之利益為27,000元（計算方式：30,0
    00×3月×3/10＝27,000），此部分為被告甲○○經營糜鹿公司媒
    介A女坐檯陪酒所得之犯罪所得，應依刑法第38條之1第1項
    、第3項沒收，於全部或一部不能沒收或不宜執行沒收時，
    追徵其價額。
　㈡至於被告乙○○與丙○○，擔任司機領取固定薪資，並非僅載送A
    女一人，檢察官亦未舉證被告乙○○與丙○○因為載送A女獲取
    額外收入，故難以認定被告乙○○與丙○○有因本件犯行另外獲
    取不法所得，而無沒收之必要。
　㈢扣案OPPO手機（0000-000000號SIM卡，序號為0000000000000
    00號）為被告甲○○所有，並用來媒介A女從事坐檯陪酒工作
    所用之物，為本案犯罪所用之物，應予沒收。至於招募海報
    文宣4張、排班表員工守則4張、帳冊4張雖為被告甲○○所有
    ，然非A女任職期間所做之物，無須宣告沒收。
七、據上論斷，應依刑事訴訟法第299條第1項前段，判決如主文
    。
本案經檢察官朱健福提起公訴，檢察官戴連宏到庭執行職務。
中　　華　　民　　國　　110 　年　　6 　　月　　10　　日
                  刑事第二庭        法  官  陳怡潔　
以上正本證明與原本無異。
如不服本判決應於收受判決後20日內向本院提出上訴書狀，並應
敘述具體理由。其未敘述上訴理由者，應於上訴期間屆滿後20日
內向本院補提理由書(均須按他造當事人之人數附繕本)「切勿逕
送上級法院」。
中　　華　　民　　國　　110 　年　　6 　　月　　10　　日
                                    書記官  顧嘉文   

附錄本案論罪科刑法條：
兒童及少年性剝削防制條例第45條
利用兒童或少年從事坐檯陪酒或涉及色情之伴遊、伴唱、伴舞等
侍應工作者，處新臺幣6萬元以上30萬元以下罰鍰，並命其限期
改善；屆期未改善者，由直轄市、縣（市）主管機關移請目的事
業主管機關命其停業一個月以上一年以下。
招募、引誘、容留、媒介、協助、利用或以他法，使兒童或少年
坐檯陪酒或涉及色情之伴遊、伴唱、伴舞等行為，處1年以下有
期徒刑，得併科新臺幣30萬元以下罰金。以詐術犯之者，亦同。
以強暴、脅迫、藥劑、詐術、催眠術或其他違反本人意願之方法
，使兒童或少年坐檯陪酒或涉及色情之伴遊、伴唱、伴舞等行為
，處3年以上5年以下有期徒刑，得併科新臺幣150萬元以下罰金
。
意圖營利犯前二項之罪者，依各該條項之規定，加重其刑至二分
之一。
前三項之未遂犯罰之。